# 非同一控制下企业合并算营业外收入

提问人：zhanglifa 时间：2015-01-31 19:50:26
合并报表的商誉主要是因为在合并日的购买成本与净资产之间的差额。 2014 年 5 月已经完成了购买事宜，并且分红是在 2014 年 5 月A公司做出的决定。所以个人认为 5 月份的分红对合并商誉不产生影响

回答人：chenyiwei
赞同此观点。但是如果当初收购协议中明确约定 2014 年 5 月前被收购方的这部分留存收益归属于原股东的，则购买日计算商誉时应从净资产中扣除。